臺灣屏東地方法院刑事判決　　　　　　　　　　　　九十一年度交訴字第一二０號
　　公　訴　人　臺灣高雄地方法院檢察署檢察官
　　被　　　告　丙○○
右列被告因公共危險等案件，經檢察官提起公訴（九十一年度偵字第二一三五二號）
，由臺灣高雄地方法院判決移轉管轄，本院判決如左：
     主  文
丙○○以加害生命之事，恐嚇他人，致生危害於安全，累犯，處有期徒刑參月；又因
過失傷害人，累犯，處有期徒刑參月；又駕駛動力交通工具肇事，致人於傷而逃逸，
累犯，處有期徒刑捌月；應執行有期徒刑壹年。
     事  實
一、丙○○前因違反肅清煙毒條例案件，經法院判處有期徒刑七月確定，於民國（下
    同）八十六年五月二十四日執行完畢，猶不知悔改，於九十年五月二十七日上午
    七時十七分許，駕駛車牌號碼Ｚ五─七六八一號自用小客車，沿桃園縣龜山鄉○○○路（起訴書誤繕為自強末路）往自強南路方向行駛，途經該路與同鄉○○路
    ○○路口時，與丁○○所駕駛、上載戊○○之車號ＰＣ—二二八七號（起訴書誤
    繕為ＰＣ—二二八號）自用小客車發生擦撞，雙方即各自下車理論，惟未獲協議
    共識，丙○○因其另犯有違反毒品危害防制條例案件，仍在通緝中，恐為警據報
    趕至因而查獲，乃急欲留下其本人身分證予戊○○、丁○○後逕行駕車離去，詎
    遭丁○○、戊○○拒絕並上前阻止，丙○○見此，因而心生不滿，基於恐嚇危害
    安全之犯意，回身自車內取出刀子、鋸子各一支，作勢欲砍殺丁○○、戊○○，
    致使丁○○、戊○○因而心生畏懼，任由丙○○駕車由北往南往同鄉○○○路方
    向離去，丙○○於同時二十分許，駕駛該車途經速限四十公里之自強南路八十一
    巷口（桃軍聯）附近時，本應注意行車速度應依標誌之規定，且應注意車前狀況
    ，隨時採取必要之安全措施，而依當時之天候晴、該處之路面乾燥、無缺陷、亦
    無障礙物，視距良好，依當時情形並無不能注意之情事，因急於離去前揭與丁○○、戊○○發生衝突之現場，竟疏未注意行車速度應依標誌之規定及車前狀況，
    貿然以時速七十公里之速度高速行駛，適有乙○○、甲○○○正徒步穿越該路，
    丙○○見狀因而閃避不及，致其車頭正前方撞及乙○○、甲○○○，使乙○○受
    有雙側股骨脛骨骨折、左側脛骨開放性骨折合併慢性骨髓炎、陰道旁撕裂傷等傷
    害，甲○○○受有頭部外傷暨左側、肱骨、脛骨、腓骨、膝蓋多處骨折等傷害。
    詎丙○○於駕車肇事並致人受傷後，竟不思停車查看並嘗試救助傷患，隨即棄車
    逃逸。
二、案經乙○○、甲○○○訴由桃園縣警察局龜山分局報請臺灣桃園地方法院檢察署
    檢察官偵查後，呈請臺灣高等法院檢察署檢察長令轉臺灣高雄地方法院檢察署檢
    察官偵查起訴。
     理  由
一、右開事實，訊據被告丙○○於本院審理時除矢口否認有何恐嚇危害安全之情事，
    辯稱：伊確未持刀子、鋸子恐嚇丁○○、戊○○云云外，餘均坦承不諱。經查，
    被告與丁○○、戊○○因車禍糾紛發生爭執後，因其仍在通緝中，急於留下身分
    證後逕行駕車離去，嗣遭丁○○、戊○○上前阻止，進而心生不滿，回身自車內
    取出刀子、鋸子各一支，作勢欲砍殺丁○○、戊○○，致使丁○○、戊○○因而
    心生畏懼，任令其駕車離去等情，業據證人丁○○、戊○○於警訊及偵訊時證述
    甚詳，互核一致，且被告亦自承斯時其車內確載有刀子、鋸子各一支一情不諱（
    見本院九十一年七月二十五日訊問筆錄），衡情被告若未自車內取出上開之刀子
    、鋸子持以恫嚇，證人丁○○、戊○○豈能輕易知悉被告車內所載之物為何，況
    被告與證人丁○○、戊○○僅因本件車禍事故偶然相遇，從無宿怨，依常情其等
    二人亦無捏詞攀誣之理，此外，復有道路交通事故調查報告表一紙（見臺灣桃園
    地方法院檢察署九十年度第一五九一九號偵查卷第十四頁）、事故現場照片二張
    附卷可參，應認證人丁○○、戊○○前揭證言與事實相符，應可採信，被告前詞
    所辯，無非卸責，不可採信；又被告自白因過失撞傷告訴人乙○○、甲○○○及
    肇事後棄車逃逸等事實，核與告訴人二人於警訊及偵訊指述為被告駕車撞傷之經
    過情節相符，並有道路交通事故調查報告表一紙（見臺灣桃園地方法院檢察署第
    一五九一九號偵查卷第十五頁，以下簡稱第十五頁調查報告表）、診斷證明書三
    紙及事故現場與車損照片十張在卷可佐，再行車速度，應依標誌之規定，且駕駛
    人應注意車前狀況，隨時採取必要之安全措施，道路交通安全規則第九十三條第
    一項及第九十四條第三項分別定有明文，被告身為駕駛人，對於上揭規定自應注
    意並遵守，而依當時情況，尚無不能注意之情事，詎仍疏未注意，以致肇事，可
    見被告於本件車禍確有違反上述交通安全規則至明，足證被告於本件車禍確有過
    失，告訴人二人因本件車禍受傷，與被告之過失行為間自有相當因果關係，且被
    告駕車肇事，竟不思停車查看並嘗試救助告訴人二人，反棄車逃逸，置告訴人二
    人於不顧，其明顯有肇事後逃逸之情事，從而，被告關於此部分之自白應與事實
    相符，當可採信。綜上，本案事證明確，被告犯行已堪認定。另公訴人於起訴書
    中稱被告併有駕車闖越紅燈號誌而撞傷告訴人二人之行為，然查告訴人二人為被
    告駕車撞及之地點，並未設有紅綠燈號誌，有前開第十五頁調查報告表附卷可稽
    ，公訴人此部分所指，容有誤會，併此敘明。
二、核被告持用刀子、鋸子作勢砍殺證人丁○○、戊○○，致使其等因而心生畏懼，
    所為係犯刑法第三百零五條恐嚇危害安全罪；又其因過失駕車肇事撞傷告訴人二
    人，及肇事後逃逸，所為則係犯同法第二百八十四條第一項前段過失傷害罪及第
    一百八十五條之四肇事逃逸罪。被告以一恐嚇行為侵害證人丁○○、戊○○之安
    全，及以一過失行為侵害告訴人二人之身體，分係以一行為觸犯二罪名，為同種
    想像競合犯，應各從一重處斷。被告所犯上開三罪間，犯罪各別，罪名不同，應
    分論併罰。被告有事實欄所載論罪科刑執行之情形，有臺灣桃園地方法院檢察署
    刑案資料查註紀錄表及臺灣高等法院被告全國前案紀錄表各一紙在卷可查，其受
    有期徒刑執行完畢後，五年之內再犯有期徒刑以上刑之本罪，為累犯，應依刑法
    第四十七條規定加重其刑。爰審酌被告犯後僅坦承部分犯行，態度不佳，且至今
    猶未予告訴人二人為任何形式之賠償，及其犯罪之動機、手段、所生之損害等一
    切情狀，分量處如主文所示之刑，並定其應執行之刑。被告犯罪所用之刀子、鋸
    子各一，因未扣案，復無證據足可認係被告所有，爰不併為沒收之諭知，附此敘
    明。
據上論斷，應依刑事訴訟法第二百九十九條第一項前段，刑法第一百八十五條之四、
第二百八十四條第一項前段、第三百零五條、第五十五條、第四十七條、第五十一條
第五款，罰金罰鍰提高標準條例第一條前段，判決如主文。
本案經檢察官劉俊儀到庭執行職務。
中      華      民      國      九十一      年     八     月    十九    日
                                      臺灣屏東地方法院交通法庭
                                          法  官  潘正屏
                                   楊中琪
                                                  林世民
右正本證明與原本無異。
如不服本判決應於收受本判決後送達後十日內向本院提出上訴書狀，其未敘述上訴理
由者，並得於提起上訴後十日內向本院補提理由書狀（均須按他造當事人之人數附繕
本 ）「切勿逕送上級法院」
                                          書記官  薛慧茹
中      華      民     國      九十一      年     八     月    十九    日
附錄論罪科刑法條：
中華民國刑法第三百零五條
以加害生命、身體、自由、名譽、財產之事，恐嚇他人致生危害於安全者，處二年以
下有期徒刑、拘役或三百元以下罰金。
中華民國刑法第二百八十四條第一項：
因過失傷害人者，處六月以下有期徒刑、拘役或五百元以下罰金，致重傷者，處一年
以下有期徒刑、拘役或五百元以下罰金。
中華民國刑法第一百八十五條之四：
駕駛動力交通工具肇事，致人死傷而逃逸者，處六月以上五年以下有期徒刑。
